臺灣高雄地方法院民事裁定　
111年度簡抗字第7號
抗  告  人  黃富明  
訴訟代理人  黃世明  
相  對  人  王振遠  
上列當事人間撤銷調解之訴事件，抗告人對於民國（下同）111
年3月25日本院111年度鳳他調簡字第1號裁定（下稱原裁定）提
起抗告，本院裁定如下：
    主  文
抗告駁回。
抗告程序費用新臺幣（下同）1,000元由抗告人負擔。
    理  由
一、抗告意旨大致為：相對人於108年11月23日16時40分許，駕
    駛車號0000-00號自用小客車（下稱系爭車輛），與抗告人
    駕駛車號00-0000號自用小客車，在高雄市○○區○道00號3公
    里200公尺西向外側發生碰撞（下稱系爭事故）。因抗告人
    具言語、聽覺功能障礙，且系爭事故既已發生，抗告人為坦
    然面對，乃於109年1月8日以賠償相對人19萬元，自109年2
    月11日起至112年3月11日止，每月給付5,000元之條件成立
    調解，並簽署高雄市○○區○○○○○000○○○○○000號調解書（下稱
    系爭調解書）。惟系爭車輛是100年出廠，相對人明知應計
    算折舊卻予以隱瞞，並提出原廠估價單要求19萬元高額賠償
    ，調解委員簡嘉茂之調解內容明顯失職。且抗告人既言語、
    聽覺功能障礙，又恐刑責，只能同意簽名，系爭調解書欠缺
    公正、合理、合法性，因此提起訴訟，請求撤銷系爭調解書
    ，按正常之損害賠償金額賠償。雖撤銷調解期間是一個月，
    但抗告人訴訟代理人黃世明（下稱黃世明）長期在大陸地區
    ，事發當時因全球新冠疫情大爆發，黃世明無法第一時間回
    台處理，即便至110年母親去世才回台也必須隔離，原裁定
    顯有違誤，因此提起抗告，請求廢棄原裁定。
二、「因當事人聲請而成立之民事調解，經法院核定後有無效或
    得撤銷之原因者，當事人得向原核定法院提起宣告調解無效
    或撤銷調解之訴。」……「前二項規定當事人應於法院核定之
    調解書送達後30日內為之。」、「民事訴訟法第502 條及強
    制執行法第18條第2 項規定，於第1 項、第2 項情形準用之
    。」「再審之訴不合法者，法院應以裁定駁回之。」鄉鎮市
    調解條例第29條第1項、第3項、第4項，民事訴訟法第502 
    條第1 項定有明文。因此，當事人依前開規定提起撤銷調解
    之訴，應於法院核定之調解書送達後30日內為之，逾期始提
    起，其訴即不合法，法院應以裁定駁回之。
三、經法院調查，相對人因系爭事故聲請調解，經高雄市大寮區
    調解委員會於109 年1 月8日成立系爭調解書，並經本院於1
    09 年1月15日以109年度鳳核字第22號核定在案，系爭調解
    書經核定後已於109年2月10日送達抗告人等情，業據本院調
    取109年度鳳核字第22號卷宗核閱無訛，且有高雄市大寮區
    公所111年3月23日函文暨所附之高雄市大寮區調解委員會送
    達證書影本附卷可查（調簡卷第45頁）。經本院核定之系爭
    調解書既於109 年2 月10日送達抗告人，則抗告人應於109 
    年3 月11日前提起撤銷調解之訴，始為適法，惟抗告人竟遲
    至111 年3 月4日始以前揭事由提起訴訟請求撤銷系爭調解
    書，有本件起訴狀上之本院收狀日期可稽，顯然已經超過不
    變期間而不合法，應以裁定駁回之。黃世明雖抗辯新冠疫情
    ，但黃世明受新冠疫情影響不等同於抗告人受新冠疫情影響
    ，且依系爭調解書，黃世明不是系爭調解書的代理人，系爭
    調解書之送達以及不變期間之計算，應與黃世明無關。原裁
    定以抗告人提起撤銷調解之訴已超過30日的不變期間駁回抗
    告人請求，尚無違誤，抗告意旨，指摘原裁定不當，求予廢
    棄，為無理由，應予駁回。
五、據上論結，本件抗告為無理由，因此裁定如主文。
中　　華　　民　　國　　111 　年　　5 　　月　　19　　日
　　              民事第八庭  審判長法官　黃培睿
                                    法官　鄭峻明
                                    法官  黃宣撫
以上正本證明與原本無異。
本裁定不得再抗告。
中　　華　　民　　國　　111 　年　　5 　　月　　20　　日
                                   書記官  吳紫瑄